【裁判字號】    99,易,58
【裁判日期】    990414
【裁判案由】    詐欺
【裁判全文】
臺灣宜蘭地方法院刑事判決                99年度易字第58號
公  訴  人  臺灣宜蘭地方法院檢察署檢察官
被      告  甲○○
上列被告因詐欺案件，經檢察官提起公訴（99年度偵字第167號
），本院判決如下：
    主  文
甲○○幫助犯詐欺取財罪，處有期徒刑月，如易科罰金，以新
台幣壹仟元折算壹日。
    事  實
一、甲○○可預見將自己所有之存摺、金融卡等金融帳戶資料提
    供他人時，將可能遭不法份子利用，而有幫助他人為財產犯
    罪之虞，竟不違背其本意，基於幫助詐欺取財之不確定故意
    ，於民國98年7月初，將其所開立之兆豐國際商業銀行羅東
    分行（下稱兆豐銀行羅東分行）帳號：00000000000號帳戶
    存摺及金融卡寄送至臺中地區予某年籍、姓名均不詳、透過
    網路聊天室所結識之成年男子，再以電話告知該男子金融卡
    密碼，該成年男子並允諾將交付新台幣（以下同）100,000
    元作為報酬。嗣該成年男子所屬之詐騙集團取得上開帳戶存
    摺、金融卡後，即基於詐欺取財之犯意，於網路上以六合彩
    投資為理由，致使張方因而陷於錯誤，便依該集團指示於
    98年8月13日至台新國際商業銀行內湖分行匯款186,000元至
    甲○○上開兆豐銀行羅東分行帳戶。
二、案經臺北縣政府警察局中和分局報請臺灣板橋地方法院檢察
    署檢察官呈請臺灣高等法院檢察署檢察長令轉臺灣宜蘭地方
    法院檢察署檢察官偵查起訴。
    理  由
一、訊據被告甲○○固坦承將前開銀行存摺、金融卡寄至台中地
    區予姓名年籍不詳之成年男子，再以電話告知該男子金融卡
    密碼等情，惟矢口否認有幫助詐欺取財犯行，並辯稱：對方
    說要跟伊借帳戶作為股票錢的匯入，沒有想到對方會拿去詐
    騙云云。經查：
  (一)被害人張方遭詐騙集團成員以六合彩投資為理由，因而陷
    於錯誤，於98年7月13日至台新國際商業銀行內湖分行匯款
    186,000元至甲○○上開兆豐銀行羅東分行帳戶等情，業據
    被害人於警訊中證述在卷（臺灣板橋地方法院檢察署98年度
    偵字第31073號卷第4頁背面至5頁98年7月14日警訊筆錄），
    並有被害人所提匯款申請書（98年度偵字第31073號卷第7頁
    ），及兆豐銀行羅東分行98年8月18日（98）兆銀羅字第016
    3號函檢送之帳號00000000000號帳戶開戶資料、交易明細（
    98年度偵字第31073號卷第11頁背面、12頁）等件在卷可證
    。
  (二)按一般人可於不同之金融機構同時申辦帳戶，且金融存款帳
    戶事關存戶個人財產權益之保障，其與儲戶存摺、金融卡相
    結合，專屬性、私密性更形提高，除非本人或與本人具密切
    之關係者，難認有何理由可自由使用本人之存摺及金融卡，
    一般人亦均有應妥善保管上開物件，防止被他人使用之認知
    。如不願使用自身之帳戶卻反向他人高價借取帳戶使用，顯
    然有以該帳戶作為非正當資金進入之用，故任意提供自己帳
    戶之相關物件資料予不明人士使用，將有遭他人作為詐欺犯
    罪之用，此為具有社會生活經驗之成年人所得認識。本件被
    告為智識成熟之成年人，卻任意將存摺、金融卡交予不明人
    士使用，足認其有容認帳戶供他人作為詐欺犯罪時使用之未
    必故意。是被告上開所辯顯係卸責之詞，不足採信，其犯行
    堪以認定，應依法論科。
二、被告將其帳戶提供他人使用，幫助詐騙集團成員實施詐欺取
    財犯行，核其所為，係犯刑法第339條第1項詐欺取財罪之幫
    助犯。又被告係幫助他人犯罪，為幫助犯，依刑法第30條第
    2項減輕其刑。爰審酌被告將存摺、提款卡交予他人使用，
    助長他人犯罪，非但增加被害人尋求救濟及治安機關查緝犯
    罪之困難，亦使不法詐欺取財犯罪集團得以順利掩飾其詐欺
    所得之財物，危害被害人財產安全及社會治安，依其犯罪之
    動機、目的、手段、犯罪所生之損害，及犯罪後之態度等一
    切情狀，量處如主文所示之刑，並諭知易科罰金之折算標準
    ，以示懲儆。
據上論斷，應依刑事訴訟法第299條第1項前段，刑法第339條第
1項、第30條、第41條第1項前段，刑法施行法第1條之1第1項、
第2項前段，判決如主文。
本案經檢察官陳嘉瑜到庭執行職務
中    華    民    國    99    年    4     月    14    日
                  刑事第四庭審判長法  官  林楨森
                                  法  官  陳雪玉
                                  法  官  辜漢忠
以上正本證明與原本無異。
如不服本判決應於收受送達後十日內向本院提出上訴書狀，並應
敘述具體理由；其未敘述上述理由者，應於上訴期間屆滿後二十
日內向本院補提理由書(均須按他造當事人之人數附繕本)「切勿
逕送上級法院」。
                                  書記官  林詩綺
中    華    民    國    99    年    4     月    15    日
附錄本案論罪科刑法條：
刑法第339條第1項
意圖為自己或第三人不法之所有，以詐術使人將本人或第三人之
物交付者，處5年以下有期徒刑、拘役或科或併科1千元以下罰金
。

司法院資訊處製作；財團法人民間司法改革基金會備份。
